【裁判字號】    87,訴,619
【裁判日期】    900227
【裁判案由】    煙毒等
【裁判全文】
臺灣桃園地方法院刑事判決                          八十七年度訴字第六一九號
    公  訴  人  臺灣桃園地方法院檢察署檢察官
    被      告  乙○○
                甲○○
右列被告因違反煙毒等案件，經檢察官提起公訴（八十七年度偵字第二九三四、四一
七九號）及移送併辦（八十七年偵字第三二二四號），本院判決如左：
    主  文
乙○○連續施用第一級毒品，免刑。扣案之注射針筒貳支、美娜水壹瓶，均沒收。又
連續施用第二級毒品，免刑。
甲○○連續施用第一級毒品，累犯，免刑。又施用第二級毒品，累犯，免刑。
扣案之第二級毒品安非他命壹包（毛重零點貳公克）沒收銷燬之。
    事  實
一、乙○○前於民國七十八年間因違反肅清煙毒條例案件，經本院判處有期徒刑五年
    ，褫奪公權三年確定，七十八年八月二十六日入監執行，嗣於八十年十一月二十
    九日假釋出監，於八十二年間再因煙毒等案件，經本院判處有期徒刑四年二月確
    定，於八十三年四月九日入監執行至八十六年十一月三日，前開煙毒案件亦因假
    釋期間再犯罪經撤銷假釋，自八十六年十一月四日接續執行殘刑二年二月十三日
    ，至八十六年十二月九日再因假釋出監，復於八十七年間又因竊盜案件，經本院
    判處有期徒刑一年確定，於八十七年六月四日入監執行至八十八年二月二十七日
    ，前開煙毒案件再經撤銷假釋，接續執行殘刑一年十一月四日至九十年一月二十
    七日執行完畢（以上未構成累犯）；甲○○前於八十年間因業務過失致死案件，
    經台灣台北地方法院判處有期徒刑八月，緩刑三年確定。嗣於八十二年間因煙毒
    案件，經判處有期徒刑三年確定，自八十三年四月七日入監執行，指揮書執畢日
    期為八十六年四月四日，前案亦經撤銷緩刑宣告自八十六年四月五日接續執行，
    於八十四年八月十六日假釋出監，至八十六年十一月十七日縮刑假釋期滿，以已
    執行論，二人均不知悔改，乙○○復基於施用第一級毒品海洛因及施用第二級毒
    品安非他命之概括犯意，於八十七年二月二十二日晚間七時三十分許為警採尿時
    回溯二十四小時及九十六小時內某一時點起至同年二月二十七日下午四時四十五
    分許為警採尿時回溯二十四小時及九十六小時內某一時點止，在台灣地區某處所
    ，連續非法施用海洛因及安非他命多次。甲○○則基於施用第一級毒品海洛因之
    概括犯意，自八十六年十二月間某日起至八十七年三月三日上午十時十五分許（
    起訴書誤載為二十五分）經檢察官採尿時回溯二十四小時內某時止，連續在其位
    於桃園縣中壢市○○○路○段九一巷二三弄十九衖二七號住處，非法施用海洛因
    多次，甲○○另基於施用第二級毒品安非他命之犯意，於八十七年二月二十二日
    下午四時十分許為警採尿時回溯九十六小時內某一時點，在臺灣地區某不詳處所
    ，非法施用安非他命一次。嗣於八十七年二月二十二日十二時二十分許，在萬金
    梅（未據起訴）所承租位於桃園縣中壢市○○街十四號住處為警查獲乙○○及甲○○，並在上開處所扣得安非他命一包（毛重０．二公克）、針筒二支、削尖塑
    膠吸管二支、空夾練袋十一個、吸食器一組及軟塑膠管一條、自戊○○（已審結
    ）身上扣得殘餘海洛因夾練袋一個，於袁明鋒（另案審理）身上扣得針筒一支、
    塑膠吸管一支。乙○○另於八十七年二月二十七日下午四時四十五分許，在桃園
    縣中壢市○○街二十九號前為警查獲，並扣得乙○○所有之注射針筒二支、美娜
    水一瓶。另甲○○因煙毒案件，於八十七年三月三日十時十五分許至台灣桃園地
    方法院檢察署出庭應訊時，經當庭採尿送化驗有煙毒反應而查獲。
二、案經桃園縣警察局中壢分局移送台灣桃園地方法院檢察署檢察官偵查起訴暨自動
    檢舉偵辦及移送併辦，由本院分別裁定送觀察、勒戒，認有繼續施用毒品傾向，
    再經本院裁定強制戒治、及停止戒治所餘戒治期間付保護管束，乙○○於九十年
    一月九日，甲○○於八十八年八月二日保護管束期滿未經撤銷，均視為強制戒治
    期滿。
    理  由
一、右開事實，業據被告乙○○於本院審理時供認不諱，訊據被告甲○○固坦承有於
    右揭時、地施用海洛因之事實，惟矢口否認有施用安非他命之犯行。經查被告乙○○、甲○○於為警查獲當時經警所採集之尿液送驗結果，均呈煙毒及甲基安非
    他命反應，另被告甲○○於八十七年三月三日上午十時十五分許經檢察官採尿送
    驗結果，亦呈煙毒反應，有法務部調查局第００二０五九號、第００二０五四號
    、第００五九八二號、第００三一五二號檢驗通知書各乙紙附卷可稽，復有乙○○所有供施用海洛因所用之注射針筒二支、美娜水一瓶扣案可資佐憑，足認被告
    乙○○之自白與事實相符，被告甲○○上開所辯顯屬卸責之詞，不足採信，事證
    明確，被告二人上開犯行均堪認定。
二、查被告乙○○、甲○○行為後，毒品危害防制條例已於八十七年五月二十日公布
    ，自同年月二十二日起施行，被告乙○○、甲○○施用第一級毒品海洛因及施用
    第二級毒品安非他命犯行，以之與被告行為時之舊法即肅清煙毒條例及麻醉藥品
    管理條例相比較結果，以裁判時之新法即毒品危害防制條例之規定為有利於被告
    ，依刑法第二條第一項前段之規定，自應適用該新法論處。核被告乙○○、甲○○所為，均係違反毒品危害防制條例第十條第一項及第二項之施用第一級毒品罪
    及施用第二級毒品罪。被告二人施用第一、二級毒品前之持有第一、二級毒品行
    為（同條例第十一條第一項、第二項），本應以持有論，惟持有後進而施用，其
    持有之低度行為應被施用之高度行為所吸收，故不再論其非法持有第一、二級毒
    品罪。又被告乙○○多次施用第一、二級毒品，被告甲○○多次施用第一級毒品
    犯行，均時間緊接，方法相同，復觸犯構成要件相同之罪名，均顯係基於概括犯
    意為之，依連續犯規定均分別論以一罪。又被告乙○○、甲○○所犯上開施用第
    一級毒品及施用第二級毒品二罪，均犯意各別，行為不同，均應分論併罰。查公
    訴人雖未就被告乙○○於八十七年二月二十二日晚間七時三十分許為警採尿時回
    溯二十四小時及九十六小時內某一時點後至同年二月二十七日下午四時四十五分
    許為警採尿時回溯二十四小時及九十六小時內某一時點止之施用海洛因及安非他
    命犯行提起公訴，然檢察官就犯罪事實一部起訴者，其效力及於全部，而此部分
    之犯罪事實，與前揭論罪科刑之施用第一、二級毒品部分，有連續犯之關係，已
    如前述，本院自應就屬於裁判上一罪之此部分一併加以裁判。查被告甲○○前於
    八十年間因業務過失致死案件，經台灣台北地方法院判處有期徒刑八月，緩刑三
    年確定。嗣於八十二年間因煙毒案件，經判處有期徒刑三年確定，自八十三年四
    月七日入監執行，指揮書執畢日期為八十六年四月四日，前案亦經撤銷緩刑宣告
    自八十六年四月五日接續執行，於八十四年八月十六日假釋出監，至八十六年十
    一月十七日縮刑假釋滿，以已執行論，有卷附台灣高等法院被告全國前案紀錄表
    可按，其受有期徒刑之執行完畢後，五年以內再犯有期徒刑以上之罪，為累犯。
    惟被告乙○○、甲○○分別經本院依職權裁定送觀察、勒戒（八十七年度訴字第
    六一九號）後，認被告乙○○、甲○○均有繼續施用毒品傾向，再經本院裁定施
    以強制戒治（八十七年度訴字第六一九號），嗣經台灣桃園看守所附設勒戒所認
    被告乙○○、甲○○均無繼續戒治必要，經本院裁定停止戒治，所餘戒治期間付
    保護管束（八十九年度毒聲字第三七六０號裁定附於本院卷內、八十七年度毒聲
    字第三一０二號裁定附於台灣桃園地方法院檢察署八十七年度戒執護一字第一０
    八號偵查卷內），被告乙○○於九十年一月九日，被告甲○○於八十八年八月二
    日保護管束期滿未經撤銷，均視為強制戒治期滿，有前開各裁定及台灣桃園看守
    所附設勒戒所八十七年七月二十七日桃所德衛勒０００二一六號函暨函附之有無
    繼續施用毒品傾向證明書、該所八十九年一月三日桃所澄衛勒字第一號暨函附之
    有無繼續施用毒品傾向證明書、台灣桃園地方法院檢察署八十八年八月九日丁○
    楠護貳字第０四二六七號函、台灣基隆地方法院檢察署九十年一月十五日基檢革
    禮字第０一一一九號函、八十九年九月十二日基檢革禮字第二二八三０號函、台
    灣基隆地方法院檢察署檢察官執行保護管束指揮書、台灣基隆地方法院檢察署觀
    護人執行停止強制戒治付保護管束案結案報告書各乙紙在卷可憑，並經本院調閱
    台灣桃園地方法院檢察署八十九年度聲停戒一字第八六九號偵查卷、八十七年度
    戒執護一字第一０八號偵查卷及台灣基隆地方法院檢察署八十九年度戒執助一字
    第一一四號執行卷無訛，揆諸前開說明，依法應為被告乙○○、甲○○免刑判決
    之諭知。
三、基於主刑、從刑適用法律統一性、整體性之原則，從刑不容與主刑割裂而適用其
    他法律，扣案之第二級毒品安非他命（毛重０．二公克），雖為被告乙○○及甲○○所堅決否認為其等所有，復查無其他證據足資證明為被告二人所有，為安非
    他命為查獲之毒品，仍應隨主文所處之罪適用毒品危害防制條例第十八條第一項
    前段規定宣告沒收銷燬之。而扣案之注射針筒二支、美娜水一瓶，為被告乙○○
    供施用海洛因犯罪所用之物並為其所有，業據其供明在卷，爰就其施用第一級毒
    品罪部分依刑法第三十八條第一項第二款規定宣告沒收。至另於前開桃園縣中壢
    市○○街十四號住處查扣之針筒二支、削尖塑膠吸管二支、空夾練袋十一個、吸
    食器一組、軟塑膠管一條等物，為被告乙○○及甲○○所堅決否認為渠等所有之
    物，參以前開被告乙○○、甲○○於上開處所為警查獲同時，屋內尚有丙○○、
    己○○、戊○○（以上三人均已審結）、邱金森、萬金梅、彭志燈等人在場，其
    中丙○○、己○○、戊○○等人亦均因施用毒品罪為警移送檢察署偵辦起訴，是
    上開扣案之物，係否確屬被告乙○○或甲○○所有已非無疑，此外復查無其他證
    據足資認定前開扣案之物為被告乙○○、甲○○所有，堪認被告乙○○、甲○○
    所辯上開扣案物非渠等所有應可採信，是上開扣案之針筒二支、削尖塑膠吸管二
    支、空夾練袋十一個、吸食器一組、軟塑膠管一條等物，及另自戊○○身上扣得
    之殘餘海洛因夾練袋一個，於袁明鋒身上扣得之針筒一支、塑膠吸管一支，均分
    別為戊○○及袁明峰所有，業據戊○○、袁明鋒於偵查中供證屬實，以上扣案物
    ，均不得在本件被告乙○○、甲○○施用毒品罪部分併予宣告沒收。末查扣案之
    疑似海洛因白粉一包經送驗結果，認無煙毒反應（淨重０．五七公克，包裝重０
    ．三一公克），有法務部調查局第000000000號檢驗通知書附於台灣桃
    園地方法院檢察署八十七年度偵字第二九三四號偵查卷內可稽，依法不得宣告沒
    收，均併此敘明。
三、按法院認為應科拘役、罰金或應諭知免刑或無罪之案件，被告經合法傳喚無正當
    理由不到庭者，得不待其陳述逕行判決，刑事訴訟法第三百零六條定有明文。是
    被告乙○○、甲○○經合法傳喚，無正當理由不到庭，有卷附之本院送達證書各
    乙紙可按，本院認係應科免刑之案件，已如前述，故不待被告到庭陳述逕行判決
    ，附此敘明。
據上論斷，應依刑事訴訟法第二百九十九條第一項但書、第三百零六條，毒品危害防
制條例第十條第一項、第二項、第二十三條第一項、第三十五條第三款、第十八條第
一項前段，刑法第十一條前段、第二條第一項前段、第五十六條、第四十七條、第三
十八條第一項第二款、第三十九條，判決如主文。
本案經檢察官陳美華到庭執行職務。
中      華      民      國      九十      年      二    月    二十七    日
                                  臺灣桃園地方法院刑事第三庭
                                      法  官  林惠霞
右正本證明與原本無異
如不服本判決書應於送達後十日內向本院提出上訴狀
                                      書記官  邱仲騏
中      華  民      國      九十      年      三    月     二      日


司法院資訊處製作；財團法人民間司法改革基金會備份。
